【裁判字號】    98,交抗,1449
【裁判日期】    980609
【裁判案由】    違反道路交通管理處罰條例
【裁判全文】
臺灣高等法院交通事件裁定           98年度交抗字第1449號
抗  告  人
即受處分人  甲○○
上抗告人因違反道路交通管理處罰條例案件，不服臺灣臺北地方
法院，中華民國98年5月8日裁定（98年度交聲字第813號），提
起抗告，本院裁定如下：
    主  文
抗告駁回。
    理  由
一、按汽車駕駛人飲用酒類後其吐氣所含酒精濃度超過每公升0.
    25毫克以上之情形者，不得駕車，道路交通安全規則第114
    條第2款定有明文。又按汽車駕駛人，駕駛汽車經測試檢定
    有酒精濃度超過規定標準者，處新臺幣（下同）15,000元以
    上60,000元以下罰鍰，並當場移置保管該汽車及吊扣其駕駛
    執照1年；汽車駕駛人，有第35條第1項規定之情形，應接受
    道路交通安全講習，道路交通管理處罰條例第35條第1項第1
    款、道路交通管理處罰條例第24條第1項第2款及道路交通安
    全講習辦法第5條第1項第4款亦分別定有明文。
二、本件異議人即受處分人甲○○於民國97年8月10日下午5時25
    分許，駕駛車牌號碼9062─ＤＷ號自用一般小貨車，於臺北
    縣石碇鄉106線51.3公里處，肇事致人受輕傷，經臺北縣政
    府警察局新店分局員警測試其吐氣所含酒精濃度，達每公升
    0.41毫克，員警當場舉發受處分人有「汽車駕駛人酒精濃度
    超過規定標準（0.41─0.55）因而肇事致人受傷」之違規行
    為，認受處分人違反道路交通管理處罰條例第35條第1項第1
    款之行為掣單舉發，受處分人因已逾應到案日期60日以上未
    繳納罰鍰且未申訴，經原處分機關調查結果，認受處分人違
    規屬實，乃於98年2月17日以北監自裁字裁40─Ｃ00000 000
    號裁決書裁處受處分人罰鍰4萬2千元整，並吊扣駕駛執照24
    個月，施以道路講習。惟因受處分人於駕車時其酒精濃度固
    超過規定標準，有違規情事，但未因而肇事致人受傷，有台
    灣省台北縣區車輛行車事故鑑定委員會鑑定意見書在卷可稽
    ，原審裁定因而撤銷原處分，另依道路交通管理處罰條例第
    35條第1項第1款、道路交通管理處罰條例第24條第1項第2款
    ，裁處受處分人罰鍰4萬2千元，並吊扣其駕駛執照1年，應
    接受道路交通安全講習。
三、受處分人異議及抗告意旨略以：其有於前述時、地駕車行駛
    ，並經酒測酒精濃度達每公升0.41毫克，雖有違規定，但肇
    事原因業經臺灣省臺北縣區車輛行車事故鑑定委員會鑑定意
    見書中載明，並有臺灣臺北地方法院檢察署檢察官之不起訴
    處分書在卷可稽，故其並未有因而肇事致人受傷之情事云云
    。
四、經查：
  (一)受處分人於上揭時、地，駕駛車牌號碼9062─DW號自用一般
    小貨車，經臺北縣政府警察局新店分局員警測試其吐氣所含
    酒精濃度，達每公升0.41毫克，員警當場舉發受處分人有汽
    車駕駛人酒精濃度超過規定標準之違規行為等情，為受處分
    人所不爭執。
  (二)又原處分機關雖認受處分人有「汽車駕駛人酒精濃度超過規
    定標準（0.41─0.55）因而肇事致人受傷」之違規行為，惟
    依卷附台灣省台北縣區車輛行車事故鑑定委員會97年12月8
    日北縣鑑字第0975181545號書函附之97年12月3日北縣鑑字
    第971545號鑑定意見書、台灣省車輛事故覆議鑑定委員會98
    年2月16日覆議字第0986200520號函（見原審卷第8至12頁）
    及臺灣臺北地方法院檢察署檢察官97年度偵字第19005號不
    起訴處分書所示，均認於97年8月10日在石碇鄉106線51.3公
    里處車禍案之肇事原因，係張崴鈞駕駛車號830─BBK普通重
    型機車與許晏榕駕駛車號MER─227重型機車，跨越分向限制
    逆向行駛，同為肇事原因，受處分人駕駛自用小貨車，無肇
    事因素。從而，受處分人於駕車時其酒精濃度固超過規定標
    準，有違規情事，但未因而肇事致人受傷，應堪認定，原審
    裁定因而撤銷原處分，另依道路交通管理處罰條例第35條第
    1項第1款、道路交通管理處罰條例第24條第1項第2款等規定
    裁罰受處分人，經核於法並無不合。受處分人抗告意旨，認
    其並未因肇事致人受傷等語，惟原裁定本僅就酒後駕車裁處
    ，未及酒後肇事致人受傷部分，詳見前述，抗告人仍執前詞
    抗告，容有誤解，核無理由，抗告應予駁回。
五、據上論斷，應依道路交通管理處罰條例第89條，道路交通案
    件處理辦法第26條，刑事訴訟法第412條，裁定如主文。
中    華    民    國    98    年    6    月  9      日
                  刑事第八庭  審判長法  官  鄭文肅
                                    法  官  蔡光治
                                    法  官  劉嶽承
以上正本證明與原本無異。
不得抗告。
                                    書記官  何仁崴
中    華    民    國    98    年    6     月    10    日


司法院資訊處製作；財團法人民間司法改革基金會備份。
